---
title: "Flujos de trabajo"
---

```{=html}
<style>
body {
text-align: justify}
</style>
```

```{r setup, include=FALSE, message=FALSE, warning=FALSE}
knitr::opts_chunk$set(echo = TRUE, message=FALSE, warning=FALSE,
                      fig.align = 'center', # Para que los gráficos de los comandos estén centrados en la página
                      out.width = '60%') # Para modificar el tamaño de los gráficos (en este caso hacerlos algo más pequeños)
```

```{r include=FALSE}
setwd("C:/Users/Lenovo/OneDrive/Escritorio/Apuntes_R")
library(tidyverse)
library(pacman)
source("00_datos/source.R")
```

El **directorio** de trabajo es el lugar donde R busca los archivos que le pides que cargue, y donde guardará los archivos que generes.

Para trabajar dentro de una carpeta del ordenador exiten dos opciones: - Crear un nuevo proyecto y trabajar desde ahí. - Establecer manualmente el directorio:

``` r
setwd("dirección de la carpeta en el ordenador")
```

Para consultar los ficheros que hay dentro de nuestro directorio de trabajo podemos usar la función `dir()`

``` r
dis()
```

### Source

Extraer el código a un script de R:

``` r
knitr::purl("nombre_archivo.Rmd")
```

Ejecutar todo el código de un script sin mostrarlo:

``` r
source("nombre_archivo.R")
```

Se escribe al principio del RMarkdown (o del script) para que ejecute directamente un script sin mostrar todo el código (en el environment) (importa el código sin mostrarlo todo).

Por ejemplo, puedes tener un script solo con la limpieza de la base de datos, y para que no sea tan largo y lioso el documento, ejecutarlo directamente y en el nuevo RM comenzar directamente con el análisis.

------------------------------------------------------------------------
